【裁判字號】    92,交上易,219
【裁判日期】    920319
【裁判案由】    公共危險
【裁判全文】
臺灣高等法院臺中分院刑事判決                  九十二年度交上易字第二一九號
    上  訴  人  乙○○
    即  被  告
    選任辯護人
                楊榮富
右上訴人因公共危險案件，不服台灣台中地方法院九十一年度交訴字第一七四號，中
華民國九十一年十二月二十四日第一審判決（起訴案號：台灣台中地方法院檢察署九
十一年度偵字第一六三六五號 ），提起上訴，本院判決如左：
      主  文
上訴駁回。
乙○○緩刑貳年。
      事實及理由
一、本案經本院審理結果，認第一審判決認事用法及量刑均無不當，應予維持，並引
    用第一審判決書記載之事實、證據及理由（如附件）。
二、上訴人即被告乙○○辯稱：本件車禍之發生，係告訴人丁○○駕駛機車快速超越
    上訴人即被告所駕自小客貨車後，因重心不隱自行衝撞人行道之路燈所致，與被
    告無涉。告訴人指稱，其騎機車要去上班，機車踏板處放有小孩物品，雙腿張開
    ，突然有一白色車輛從其左方開過碰到伊左大腿，伊才倒地云云。但依告訴人所
    提診斷証明書，告訴人並無任何左大腿及膝蓋受傷之記載。被告於車禍發生時，
    時速為五十公里，原審依告訴人之指訴，認被告時速超越五十公里，要屬誤會。
    證人丙○○並未目睹車禍之經過，僅係於告訴人撞及人行道上之路燈，產生碰撞
    聲音，始回頭看。證人丙○○之證詞，僅能證明被告於告訴人倒地後，被告所駕
    駛之車輛跨越車道分隔線，不能據此認被告於車禍發生時，即跨越車道分隔線。
    又原審依道路交通事故調查報告表現場圖之「標示箭頭」為刮地痕，據以判斷告
    訴人遭撞及之處係在外側車道，致誤認被告有跨越車道線行駛線。被告係行駛於
    內側車道，係告訴人自行撞上人行道之路燈。且被告之車速並未逾越五十公里云
    云。經查證人丙○○於本院證稱；其聽到撞擊聲，回頭看時，看到白色車子跨越
    分道線中間行駛等語。參以被告上開所辯，（原駕駛在內側車道），見告訴人機
    車撞上人行道上路燈時，即打方向燈偏左行駛云云。則被告之小客貨車於事故發
    生前，顯係在外側車道行駛，於事故發生後因而偏左行駛即偏向內側車道行駛，
    致證人丙○○回頭看時，被告小客貨車正跨越內、外車道分道線行駛。若如被告
    所辯原行駛於內側車道，則其車輛偏左行駛，不可能跨越內外車道分道線。另告
    訴人於九十一年七月十三日至澄清醫院急診時，有多處外傷，其中包括左側髖臼
    骨折及左膝擦傷，此有急診病歷影本可憑。被告辯稱告訴人左腿、左膝蓋均無受
    傷，即難採據。另依道路交通事故調查報告表現場圖顯示，機車停地處後方有一
    道刮地痕，起點在人行道上，終點在機車倒地處之外側車道上。原審判決認外側
    車道有刮地痕，並無違誤。是被告上開辯解，或與事實不符，或為臆測之詞，均
    不能採信。被告又未提出其他有利之證據及辯解，其上訴無理由，應予駁回。
三、被告已與告訴人成立和解，賠償損害，業據告訴人陳明。又被告前未曾受有期徒
    刑以上刑之宣告，此有台灣高等法院被告全國前案紀錄表可憑。而本件係偶發過
    失犯，且與告訴人成立和解，經此刑之宣告後，應知警惕而無再犯之虞，本院因
    認暫不執行其刑為當，予以宣告緩刑，用啟自新。
四、據上論斷，應依刑事訴訟法第三百七十三條、第三百六十八條，刑法第七十四條
    第一款，判決如主文。
本案經檢察官甲○○到庭執行職務。
中      華      民      國      九十二  年      三      月      十九    日
                                臺灣高等法院臺中分院刑事第九庭
                                      審判長法  官  陳  筱  珮
                                            法  官  康  應  龍
                                            法  官  趙  春  碧
右正本證明與原本無異。
不得上訴。
                                            書記官  陳  文  琴
中      華      民      國      九十二  年      三      月      二十    日
                                                                        Ａ


司法院資訊處製作；財團法人民間司法改革基金會備份。
